# 投资收益抵消问题

提问人：zyqlucsuc@163.c 时间：2019-09-09 16:59:35
陈版您好，有如下业务：
母公司是 A 公司，B 公司是 A 公司的全资子公司，现在预将 B 公司的20% 的股权转让给外部单位 C公司。
A 公司对 B 公司的长投金额是 100 万，无减值，转让收到价款是 30 万，A 公司确认投资收益 10 万
B 公司账面净资产 100 万，原归属于 A 公司的权益是 120 万（实收资本资本 100 万，未分配利润 20 万，不考虑其他），转让后，归属于A 公司的权益变为 80 万，合并前后所有者权益变动 20 万，合并层面抵消如下借：实收资本 100
投资收益 10 （母公司单表层面确认的投资收益）
贷：长期股权投资 80
少数股权权益 24
资本公积 6 （按照净资产计算的权益变动金额 24 万与对价 30 万的差）
请问陈版这样抵消对吗？因为母公司将 20% 的股权转让给外部关联方了，单表层面确认的投资收益在合并层面是要抵消吗？不理解为啥要抵消了，是因为及时处置了一部分股权，但是没有丧失控制权所以抵消吗?

回答人：chenyiwei
可以这样处理。合并报表层面对部分处置子公司股权但不丧失控制权按权益性交易处理，不能确认损益，故合并报表层面需抵销 A 公司单表层面确认的 20%股权处置损益。